# 请教陈版：合资、合作企业会计处理问题

提问人：跨度防护 时间：2017-04-02 01:56:52
1 、某中外合作企业约定投资额 1000 万，注册资本 700 万。差额 300 万系明确标价的设备 200 万及有期限的土地使用权。请问（ 1 ） 200 万是否计入资本公积，（ 2 ）有期限的土地使用权如何入账？该使用权到期后如何做账？还是对该土地使用权使用时及到期后均不进行账务处理？ 2 、经营一段时间后，企业引入其他外资变更为中外合资企业，此时对原合作企业的双方进行原始及后续投资进行评估，以确定股权比例。假设经评估，双方累计投资额已达 1300 万，那么（ 1 ）较原来投资额增加的 300 万是否计入资本公积，是否考虑递延所得税，递延所得税对应资本公积还是所得税费用，此时该如何入账；（ 2 ）假设引入其他方后，注册资本增加到 2000万且评估增值额计入资本公积、考虑递延所得税的处理方式正确，原合作方按照评估后投资额金额折成股份，是否将资本公积转入实收资本，此时评估增值额产生的递延所得税又如何进行账务处理。

回答人：chenyiwei
1 、按新准则的观点，各合作方提供的不作价土地、设备等均应按公允价值计入合作企业账面，同时确认资本公积，该作价金额在合作年限内摊销，计入管理费用或者营业成本。 2 、引入其他投资者转为中外合资企业时，如果原先的合作企业是具有法人资格的公司，则不可按评估值调账；由非法人机构转为公司法人的，可以按评估值调账。如果符合按评估值调账的条件，但各项资产、负债的原计税基础不变，则需就评估增值部分确认递延所得税负债，作为对评估增值的资本公积的调整因素。因此，此时需要关注这部分评估增值是否立即导致该合作企业或其合作方的纳税义务。

提问人：呼叫帮助 时间：2017-04-24 20:57:11
陈版，这种会计处理与内资企业处理方式我理解均应是一样的吧？

回答人：chenyiwei
是，内外资在此方面无区别。